【裁判字號】    95,上易,603
【裁判日期】    950620
【裁判案由】    竊盜
【裁判全文】
臺灣高等法院臺中分院刑事判決         95年度上易字第603號
上  訴  人  臺灣臺中地方法院檢察署檢察官
上  訴  人
即  被  告  己○○
                      號
                    現於臺灣台中看守所
上列上訴人等因被告竊盜案件，不服臺灣臺中地方法院95年度沙
簡上字第108號中華民國95年4月7日第一審判決（起訴案號：臺
灣臺中地方法院檢察署94年度偵字第20797號，併辦案號：同署
95年偵字第2446、2622、9349、10233號），提起上訴，本院判
決如下：
    主  文
原判決撤銷。
己○○連續竊盜，處有期徒刑捌月。扣案之自備鑰匙壹支沒收。
    犯罪事實
一、己○○前曾於民國九十四年十月十九日因竊取機車案件，經
    原審法院沙鹿簡易庭於九十四年十一月二十九日判處拘役三
    十日，該判決於同年十二月十四日送達檢察官，於同年十二
    月十九日送達被告，未經上訴而告確定。詎料，己○○於前
    案竊盜犯行後，仍不知悔改，復另行基於意圖為自己不法所
    有之概括犯意：
 (一)於九十四年十二月十九日十三時許，無故侵入乙○○所居
     位於臺中縣大肚鄉○○村○○路六十五巷二十六號住處（
     無故侵入住宅部分未據告訴），進入房間內徒手竊取乙○○所有電腦主機一臺（華碩牌，序號５７ＭＤ０３６０２
     ９號，價值約新臺幣【下同】一萬五千元）得手。嗣經警
     調閱乙○○住處監視錄影帶查悉為己○○行竊，始循線查
     悉上情。
 (二)於九十四年十二月二十五日二十時三十分許，前往位於臺
     中縣大肚鄉○○路○段一七一號前（公訴人誤認為臺中縣
     龍井鄉○○村○○路九巷口），以自備鑰匙一支，竊取丁○○所有停放於該處之車牌號碼ＳＳＨ─八三三號輕型機
     車乙輛（排氣量四九ＣＣ，價值約五千元左右）得手，並
     供作代步之交通工具。嗣於九十四年十二月二十六日十五
     時十五分許騎乘該機車行經臺中縣大肚鄉○○路六十二巷
     三十七號時，經警攔查未停，遂迅即棄車並改乘坐由不知
     情之洪郁鈞所騎乘之車牌號碼ＪＲＵ─六六五號重型機車
     ，於當日十五時二十分許，在臺中縣龍井鄉○○村○○路
     九巷口為警攔查而查獲，並扣得其所有行竊車牌號碼ＳＳ
     Ｈ─八三三號輕型機車所用之自備鑰匙一支。
 (三)被告又基於意圖為自己不法所有之概括犯意於94年12月23
     日利用自備之鑰匙侵入位於台中縣大肚鄉○○路○段18巷2
     弄1號甲○○住處，竊取電腦主機1台、液晶螢幕1台、投幣
     式電話機1台。
二、案經臺中縣警察局烏日分局報請臺灣臺中地方法院檢察署檢
    察官偵查後聲請以簡易判決處刑暨移送併辦。
    理  由
一、訊據被告己○○坦承上開犯行不諱，核與被害人乙○○、丁○○、甲○○、戊○○及證人洪郁鈞於警詢陳述情節相符，
    復有職務報告書、刑案現場測繪圖、贓物認領保管單、車輛
    車牌失竊作業─查獲車輛認可資料、現場照片及監視錄影帶
    翻拍照片數幀等件附卷及自備鑰匙一支扣案可資佐證，足見
    被告自白確與事實相符。本件事證業臻明確，被告犯行至堪
    認定。
二、核被告所為，係犯刑法第三百二十條第一項之竊盜罪。被告
    先後多次竊盜犯行，均時間緊接，手段相同，所犯構成要件
    復相同，顯係基於概括犯意反覆為之，為連續犯，應依刑法
    第五十六條規定以一罪論處，並依法加重其刑。公訴人雖未
    及就犯罪事實欄一、(一)及 (三)之竊盜犯行起訴，惟該部分
    犯行與已經起訴部分具有連續犯之裁判上一罪關係，自為起
    訴效力所及，本院自得併予審究。原審以被告事證明確而予
    論罪科刑，固非無見，惟查被告於為犯罪事實欄一、(一)及(
    三)、之竊盜犯行，原審未及審酌，顯有未合，上訴人即公
    訴人上訴意旨執此指摘原審判決不當，核無不合，自應由本
    院將原判決撤銷，另為適當之判決。爰審酌被告年紀尚輕，
    體無殘缺，前已有竊盜犯行，仍然不知警惕，不思奮發向上
    ，循正當管道謀生，反起意四處行竊他人財物，導致多名被
    害人財物遭受損失，且迄未賠償被害人損失，惟其犯後尚能
    坦承犯行，態度良好等一切情狀，量處如主文第二項所示之
    刑，至扣案之自備鑰匙一支為被告所有行竊犯罪事實一、(二)
    所用之物，業據其於本院審理時供明在卷，為其所有供犯罪
    所用之物，依刑法第三十八條第一項第二款規定宣告沒收。
三、移送併辦意旨另以：被告又意圖為自己不法所有於94年12
    月中旬利用位在台中縣龍井鄉○○○路101巷80號處所之門
    未上鎖侵入宅內竊取被害人戊○○所有金牌10面，因認被告
    又犯刑法第三百二十條第一項之竊盜罪嫌云云。惟查，被告
    己○○前曾於民國九十四年十月十九日因竊取機車案件，經
    原審法院沙鹿簡易庭於九十四年十一月二十九日判處拘役三
    十日，該判決於同年十二月十四日送達檢察官，於同年十二
    月十九日送達被告，未經上訴而告確定。而本件被告之犯行
    ，究係在前案確定日之同年十二月十四日之後或前，被告及
    被害人戊○○均無法確定，尚無積極證據可認該行為係在同
    年十二月十四日之後，故本院依嚴謹證據法則及有利於被告
    之認定，尚無從為論罪科刑之判決，因此，此部分應檢還檢
    察官另行辦理。
據上論斷，應依刑事訴訟法第三百六十九條第一項前段、第三百
六十四條、第二百九十九條第一項前段、刑法第五十六條、第三
百二十條第一項、第三十八條第一項第二款，罰金罰鍰提高標準
條例第一條前段，判決如主文。
本案經檢察官丙○○到庭執行職務。
中    華    民    國    95    年    6    月    20    日
               刑事第十一庭  審判長法  官  黃  梅  月
                                   法  官  林  欽  章
                                   法  官  黃  日  隆
上列正本證明與原本無異。
不得上訴。
                                   書記官  陳  三  軫
中    華    民    國    95    年    6     月    21    日


司法院資訊處製作；財團法人民間司法改革基金會備份。
